【裁判字號】    92,易,614
【裁判日期】    920327
【裁判案由】    違反保護令
【裁判全文】
臺灣臺中地方法院刑事判決                          九十二年度易字第六一四號
    公  訴  人  臺灣臺中地方法院檢察署檢察官
    被      告  乙○○
右列被告因違反保護令案件，經檢察官提起公訴（九十二年度偵字第九三０號），本
院判決如左：
    主  文
乙○○違反法院依家庭暴力防制法所為禁止直接對被害人為騷擾行為及應遠離被害人
住所之裁定，處拘役參拾日，如易科罰金，以參佰元折算壹日。
    事  實
一、乙○○為甲○○之前配偶（於民國九十一年一月二十三日離婚），二人間具有家
    庭暴力防治法第三條第一款所定之家庭成員關係。乙○○曾因酗酒及財務等問題
    ，徒手毆打甲○○，而經本院家事法庭於九十一年九月十九日，依家庭暴力防治
    法之規定，核發九十一年度暫家護字第二九一號民事暫時保護令，裁定（一）禁
    止乙○○不得對被害人甲○○實施身體或精神上不法侵害之行為。（二）乙○○
    不得直接或間接對被害人甲○○為騷擾行為。（三）乙○○應遠離被害人甲○○
    位於台中縣大肚鄉○街村○○路四八四號七樓三之住所，至少一百公尺。乙○○
    經甲○○告知而知悉前開民事暫時保護令之內容後，竟仍基於違反該暫時保護令
    之犯意，於九十一年十二月二十六日十五時三十分許，前往前開暫時保護令所示
    甲○○之住所，按壓電鈴不放直接騷擾甲○○，致甲○○不得不開門讓其進入，
    乙○○進門後乃以「幹你娘」、「駛你娘」（閩南語）等言語辱罵甲○○（因非
    不特定人或多數人得共見共聞，不構成公然侮辱罪），直接對甲○○為騷擾行為
    ，而違反本院家事法庭前開禁止其直接對被害人甲○○為騷擾行為及應遠離被害
    人甲○○住所之裁定（即民事暫時保護令）。甲○○遂打電話向歐昆祐求援，約
    十分鐘後，歐昆祐到場，引發乙○○不滿，乙○○乃基於傷害人身體之故意，出
    手毆打歐昆祐，歐昆祐亦基於傷害人身體之故意與乙○○發生扭打（乙○○、歐
    昆祐傷害部分，均經檢察官另為不起訴處分），嗣經甲○○報警而當場查獲。
二、案經臺中縣警察局烏日分局報請臺灣臺中地方法院檢察署檢察官偵查起訴。
    理  由
一、訊據被告乙○○對於前揭事實除否認有對被害人甲○○為騷擾行為及與證人歐昆
    祐互毆等事實外，餘均坦承不諱，並辯稱：其未按壓電鈴不放而騷擾被害人甲○
    ○，其係經被害人開門始進入被害人前開住所，且其與被害人猶住一起，亦未辱
    罵被害人云云。然查：
（一）前揭事實業據被告為前開部分之自白，並經證人甲○○、歐昆祐證述在卷，復
      有職務報告、現場圖、本院九十一年度暫家護字第二九一號民事暫時保護令、
      臺灣臺中地方法院檢察署檢察官九十二年度偵字第九三０號不起訴處分書各一
      份在卷可稽。
（二）被告雖辯稱係被害人開門讓其進入前開處所云云。然命相對人遷出被害人住居
      所或遠離被害人之保護令，不因被害人同意相對人不遷出或不遠離而失其效力
      ，家庭暴力防治法第十六條著有明文；則被害人甲○○曾開門讓被告進入其住
      所，雖據被害人即證人甲○○於警訊時、本院訊問時證述在卷，然依前開說明
      ，仍無法阻卻被告違反法院依家庭暴力防制法第十三條所為遠離住所之裁定罪
      名之成立。另按家庭暴力防治法所稱之騷擾者，謂任何打擾、警告、嘲弄或辱
      罵他人之言語、動作或製造使人心生畏怖情境之行為，家庭暴力防治法第二條
      第三項亦有規定；則被告前開按壓電鈴不放，及以前開言語辱罵被害人甲○○
      之行為，堪認係違反法院依家庭暴力防制法所為禁止直接騷擾之行為。
（三）至暫時保護令係自核發時起生效，於法院審理終結核發通常保護令或駁回聲請
      時失其效力，家庭暴力防制法第十五條第五項亦有明文。雖被告係於九十二年
      二月十四日始收受本院前開民事暫時保護令，有送達證書一份附於本院九十二
      年度家護字第一三九號卷可憑；然前開暫時保護令係自九十一年九月十九日核
      發時生效，且前開暫時保護令核發後，被告曾經被害人告知其內容，亦據被告
      供述在卷，核與被害人即證人甲○○於本院訊問時證述情節相符；而被害人即
      證人甲○○於九十二年三月六日本院訊問時，亦證稱其曾再聲請通常保護令，
      但尚未收到通常保護令等情明確（見本院九十二年三月六日訊問筆錄），並經
      本院依職權調本院九十二年度家護字第一三九號卷核閱無誤。堪認前開暫時保
      護令亦無失效之情形。則被告知悉前開暫時保護令內容後，猶對被害人為前開
      違反暫時保護令之行為，堪認被告確有違反暫時保護令之犯意。又被告乙○○
      與被害人甲○○二人原為配偶關係，但於九十一年一月二十三日離婚，業據被
      告供述在卷，核與被害人甲○○證述情節相符，堪信為真正；則二人為家庭暴
      力防治法第三條第一款所定前配偶之家庭成員關係，亦可認定。
（四）綜上所述，被告所辯無非事後圖卸刑責之詞，不足採信。本件事證明確，被告
      犯行洵堪認定。
二、核被告所為，係犯家庭暴力防治法第五十條第二款禁止直接騷擾、第四款遠離住
    所之違反暫時保護令罪。查被告前開按壓電鈴不放及以前開言語辱罵被害人甲○
    ○之行為，既係基於單一犯意於密切接近之時、地實施，而侵害同一法益，行為
    之獨立性極為薄弱，依一般社會健全觀念，在時間差距上，難以強行分開，應視
    為數舉動之接續施行，屬接續犯，而為包括一罪。另查被告前開直接騷擾被害人
    、未遠離被害人住所一百公尺以上之行為，其違反前開暫時保護令之內容，雖有
    二款，然因本院所核發前開暫時保護令，係以一暫時保護令，命被告不得直接對
    被害人甲○○為騷擾之聯絡行為及最少應遠離被害人甲○○住所一百公尺，故被
    告前開行為雖同時違反前開二款之規定，然既僅違反同一民事暫時保護令，亦僅
    以一罪論。爰審酌被告漠視民事暫時保護令之犯罪動機、目的、手段，與其犯後
    猶飾詞卸責之態度等一切情狀，量處如主文所示之刑，並諭知易科罰金之折算標
    準，以資懲儆。
三、又公訴人雖略以：被告於八十七年間曾犯傷害案件，經台灣台南地方法院於八十
    七年五月八日以八十七年度易字第九○九號判處有期徒刑四月，如易科罰金以三
    百元折算一日，上訴後經臺灣高等法院台南分院以八十七年度上易字第一一九七
    號駁回上訴確定，並於八十七年十二月一日執行完畢，有本署刑案資料查註紀錄
    表附卷可稽，其五年以內再犯本件有期徒刑以上之罪，為累犯，請依刑法第四十
    七條規定加重其刑云云。然被告並無前開前科，公訴人所指前開前科資料，係證
    人歐昆祐所犯，此有臺灣臺中地方法院檢察署刑案資料查註紀錄表、臺灣高等法
    院被告全國前案紀錄表各一份在卷可憑，則被告並非累犯，公訴人請求對被告依
    刑法第四十七條規定加重其刑云云，尚有未合，附此敘明。
四、據上論斷，應依刑事訴訟法第二百九十九條第一項前段，家庭暴力防治法第五十
    條第二款、第四款，刑法第十一條前段、第四十一條第一項前段，罰金罰鍰提高
    標準條例第二條，判決如主文。
中      華      民      國      九十二    年     三     月    二十七    日
                                臺灣臺中地方法院刑事第七庭
                                        法  官  陳  卿  和
右正本證明與原本無異。
如不服本判決，應於送達後十日內向本院提出上訴狀 （須附繕本） ，上訴於台灣高
等法院台中分院。
                                        書記官
中      華      民      國      九十二    年     三     月    二十七    日
【附錄本案論罪科刑法條全文】
家庭暴力防治法第五十條：
違反法院依第十三條、第十五條所為之下列裁定者，為本法所稱之違反保護令罪，處
三年以下有期徒刑、拘役或科或併科新台幣十萬元以下罰金︰
一、禁止實施家庭暴力行為。
二、禁止直接或間接騷擾、接觸、通話或其他連絡行為。
三、命遷出住居所。
四、遠離住居所、工作場所、學校或其他特定場所。
五、命完成加害人處遇計畫：戒癮治療、精神治療、心理輔導或其他治療、輔導。


司法院資訊處製作；財團法人民間司法改革基金會備份。
